ACORDAO-COMPLETO-2389635

ACÓRDÃO DE RELAÇÃO

ACÓRDÃO DE RELAÇÃO 376/2020 ATA 1/2020 - PRIMEIRA CÂMARA

Acórdão 376/2020-TCU-Primeira Câmara
Os ministros do Tribunal de Contas da União, reunidos em sessão da 1ª Câmara, com fundamento nos arts. 1º, V, e 39, I, da Lei 8.443/1992, no 260, § 5º, do RI/TCU, no art. 7º, II, da Resolução TCU 206/2007, na forma do art. 143, II, do RI/TCU, e de acordo com os pareceres convergentes emitidos nos autos, ACORDAM, por unanimidade, em considerar prejudicado por perda de objeto o exame de mérito dos atos de admissão a seguir relacionados.
1. Processo TC-Processo 028.679/2019-9 (ATOS DE ADMISSÃO) 
	1.1. Interessados: Aldemira Luciana da Silva Saraiva (XXX.631.263-XX) ; Alessandro Macedo Aragao (XXX.175.323-XX) ; Amanda Pereira de Oliveira Cerqueira (XXX.162.003-XX) ; Ana Cleia Targino dos Santos (XXX.283.674-XX) ; Charlis Saraiva Aristimunha (XXX.539.700-XX) ; Daiane Eurich Colatusso (XXX.319.739-XX) ; Darla Viana Ramos (XXX.221.013-XX) ; Dayane Arrais Lima (XXX.531.853-XX) ; Denilson Rodrigues Fonseca (XXX.507.960-XX) ; Fabiola Kelly da Silva Ribeiro (XXX.614.163-XX) ; Felipe Donato Ferreira (XXX.153.100-XX) ; Felismina Maria Pereira (XXX.618.573-XX) ; Fernanda Karla Santos da Silva Dantas (XXX.568.734-XX) ; Fernanda Marcia Aguiar de Oliveira (XXX.703.703-XX) ; Fernanda Vieira de Andrade Prado (XXX.272.084-XX) ; Fernando Antonio Costa Anunciacao (XXX.851.363-XX) ; Monique Kelly Viegas Araujo (XXX.919.783-XX) ; Nayara Elaine Alves da Costa (XXX.149.051-XX) ; Nelio Jose da Silva Nunes (XXX.224.956-XX) ; Noemi de Melo Faria (XXX.953.971-XX) .
	1.2. Entidade: Empresa Brasileira de Serviços Hospitalares.
	1.3. Relator: Ministro-Substituto Weder de Oliveira.
	1.4. Representante do Ministério Público: Procurador Rodrigo Medeiros de Lima.
	1.5. Unidade Técnica: Secretaria de Fiscalização de Pessoal (Sefip) .
	1.6. Representação legal: não há.
	1.7. Determinações/Recomendações/Orientações: não há.

Primeira Câmara

Aldemira Luciana da Silva Saraiva (XXX.631.263-XX); Alessandro Macedo Aragao (XXX.175.323-XX); Amanda Pereira de Oliveira Cerqueira (XXX.162.003-XX); Ana Cleia Targino dos Santos (XXX.283.674-XX); Charlis Saraiva Aristimunha (XXX.539.700-XX); Daiane Eurich Colatusso (XXX.319.739-XX); Darla Viana Ramos (XXX.221.013-XX); Dayane Arrais Lima (XXX.531.853-XX); Denilson Rodrigues Fonseca (XXX.507.960-XX); Fabiola Kelly da Silva Ribeiro (XXX.614.163-XX); Felipe Donato Ferreira (XXX.153.100-XX); Felismina Maria Pereira (XXX.618.573-XX); Fernanda Karla Santos da Silva Dantas (XXX.568.734-XX); Fernanda Marcia Aguiar de Oliveira (XXX.703.703-XX); Fernanda Vieira de Andrade Prado (XXX.272.084-XX); Fernando Antonio Costa Anunciacao (XXX.851.363-XX); Monique Kelly Viegas Araujo (XXX.919.783-XX); Nayara Elaine Alves da Costa (XXX.149.051-XX); Nelio Jose da Silva Nunes (XXX.224.956-XX); Noemi de Melo Faria (XXX.953.971-XX).

WEDER DE OLIVEIRA

não há.

Procurador Rodrigo Medeiros de Lima.

ATOS DE ADMISSÃO (ADS)

Secretaria de Fiscalização de Pessoal (Sefip).